【裁判字號】    95,訴緝,224
【裁判日期】    951130
【裁判案由】    毒品危害防制條例
【裁判全文】
臺灣高雄地方法院刑事判決             95年度訴緝字第224號
公  訴  人  臺灣高雄地方法院檢察署檢察官
被      告  乙○○
上列被告因毒品危害防制條例案件，經檢察官提起公訴（95年度
毒偵字第4255號），本院判決如下：
    主  文
乙○○施用第一級毒品，處有期徒刑柒月。又施用第二級毒品，
處有期徒刑參月。應執行有期徒刑玖月。
    事  實
一、乙○○前因施用毒品案件，經本院以94年度毒聲字第1585號
    裁定送勒戒處所觀察、勒戒後，認無繼續施用毒品之傾向，
    於民國95年2 月13日觀察、勒戒執行完畢釋放，而經台灣高
    雄地方法院檢察署檢察官於同年2 月17日以95年度毒偵緝字
    第41號、第42號為不起訴處分確定。猶不知戒絕毒癮，明知
    海洛因及甲基安非他命分別係毒品危害防制條例第2 條第2
    項第1 款及第2 款所分別明定之第一級毒品及第二級毒品，
    不得持有、施用，竟於觀察、勒戒執行完畢釋放後5 年內，
    復基於施用第一級毒品海洛因之犯意，於95年4 月20日17時
    30 分 許回溯24小時內某時（不含公權力拘束期間），在高
    雄市○○區○○路15號28樓之1 ，以將第一級毒品海洛因摻
    入香菸內吸食之方式，施用第一級毒品海洛因1 次；另基於
    施用第二級毒品甲基安非他命之犯意，於95年4 月20日17時
    30分許回溯24小時內某時（不含公權力拘束期間），在上開
    處所，以將第二級毒品甲基安非他命放置於玻璃球內點火燒
    烤吸食煙氣之方式，施用第二級毒品甲基安非他命1 次。嗣
    於95年4 月20日12時30分許，經警方持本院核發之搜索票（
    95年度聲搜字第1031號）搜索上開處所，並徵得在場之乙○
    ○之同意採集尿液送驗，結果呈嗎啡及甲基安非他命陽性反
    應，始悉上情。
二、案經高雄縣政府警察局湖內分局報請臺灣高雄地方法院檢察
    署檢察官偵查起訴，經被告為有罪之陳述後，本院裁定依簡
    式審判程序審理。
    理  由
一、按除被告所犯為死刑、無期徒刑、最輕本刑為3 年以上有期
    徒刑之罪或高等法院管轄第一審案件者外，於法院行準備程
    序進行中，被告先就被訴事實為有罪之陳述時，審判長得告
    知被告簡式審判程序之旨，並聽取當事人、代理人、辯護人
    及輔佐人之意見後，裁定進行簡式審判程序；且受命法官行
    準備程序，與法院或審判長有同一之權限；又簡式審判程序
    之證據調查，不受刑事訴訟法第159 條第1 項、第161 條之
    2 、第161 條之3 、第163 條之1 及第164 條至第170 條規
    定之限制，刑事訴訟法第273 條之1 第1 項、第279 條第2
    項前段、第273 條之2 分別定有明文。被告乙○○所為係犯
    死刑、無期徒刑、最輕本刑為3 年以上有期徒刑以外之罪，
    其於準備程序中就被訴事實為有罪之陳述，經受命法官告知
    簡式審判程序之旨，並聽取公訴人、被告之意見後，本院合
    議庭認為適宜由受命法官獨任進行簡式審判程序，依刑事訴
    訟法第273 條之1 第1 項規定，裁定由受命法官獨任進行審
    判程序，合先敘明。
二、上揭事實，業據被告於本院審理時供承不諱，且被告於95年
    4 月20日17時30分許，為警查獲後所採集之尿液，經送檢驗
    之結果，呈嗎啡及甲基安非他命陽性反應，有臺灣檢驗科技
    股份有限公司95年5 月4 日KＺ000000000000號濫用藥物尿液
    檢驗報告及高雄縣政府警察局湖內分局偵查隊偵辦毒品案件
    嫌犯尿液採證對照表各1 紙附卷可稽，是被告之任意性自白
    核與事實相符，應堪採信。本案事證明確，被告上開施用毒
    品犯行，堪以認定。
三、按觀察、勒戒或強制戒治執行完畢釋放後，5 年內再犯毒品
    危害防制條例第10條施用毒品之罪者，應依法追訴，毒品危
    害防制條例第23條第2 項定有明文。本件被告經本院裁定送
    勒戒處所觀察、勒戒後，認無繼續施用毒品之傾向，於95年
    2 月13日觀察、勒戒執行完畢釋放，而經台灣高雄地方法院
    檢察署檢察官以95年度毒偵緝字第41號、第42號為不起訴處
    分確定乙節，此有臺灣高雄地方法院檢察署刑案資料查註紀
    錄表、全國施用毒品案件紀錄表及臺灣高等法院被告前案紀
    錄表等件在卷可參，是被告於送觀察、勒戒執行完畢釋放後
    ，5 年內再犯本件施用毒品罪行，依前開法條之規定，應依
    法追訴，本院就被告本件施用毒品犯行，自得依法論罪科刑
    。
四、論罪科刑：
  (一)按刑法施行法於94年2 月2 日修正公布，且自公布日起第3
    日即自同月5 日起施行，而依同法第10條之1 規定，94 年1
    月7 日立法院三讀通過修正之刑法（業經總統於同年2 月2
    日，以華總一義字第09400014901 號令公布），自95年7 月
    1 日施行，而按行為後法律有變更者，適用行為時之法律，
    但行為後之法律有利於行為人者，適用最有利於行為人之法
    律，現行刑法第2 條第1 項定有明文，此規定乃與刑法第1
    條罪刑法定主義契合，而貫徹法律禁止溯及既往原則，係規
    範行為後法律變更所生新舊法律比較適用之準據法，是刑法
    第2 條本身雖經修正，但刑法第2 條既屬適用法律之準據法
    ，本身尚無比較新舊法之問題，應一律適用裁判時之現行刑
    法第2 條規定以決定適用之刑罰法律。查修正前刑法第51條
    第5 款規定：「宣告多數有期徒刑者，於各刑中之最長期以
    上，各刑合併之刑期以下，定其刑期。但不得逾20年。」，
    修正後刑法第51條第5 款規定：「宣告多數有期徒刑者，於
    各刑中之最長期以上，各刑合併之刑期以下，定其刑期。但
    不得逾30年。」，經比較新舊法結果，修正後規定並未較有
    利於被告，是依刑法第2 條第1 項前段之規定，應依行為時
    之修正前刑法作為本件被告論罪科刑之依據。
  (二)核被告所為施用第一級毒品海洛因及第二級毒品甲基安非他
    命之行為，係犯毒品危害防制條例第10條第1 項之施用第一
    級毒品海洛因罪及同條第2 項之施用第二級毒品甲基安非他
    命罪。其持有第一級毒品海洛因及第二級毒品甲基安非他命
    之低度行為，分別為施用第一級毒品海洛因及第二級毒品甲
    基安非他命之高度行為所吸收，不另論罪。又被告所犯施用
    第一級毒品海洛因及第二級毒品甲基安非他命之犯行，犯意
    各別，罪名有異，構成要件不同，應予分論併罰。爰審酌被
    告經觀察、勒戒後，仍未能戒絕其毒癮而再次違犯施用毒品
    罪，足證前開保安處分措施已難矯治其惡性，惟念其於犯罪
    後坦承犯行及所犯為自戕行為等一切情狀，分別量處如主文
    所示之刑，並定其應執行之刑，以資懲儆。
據上論斷，應依刑事訴訟法第273 條之1 第1 項、第299 條第 1
項前段，毒品危害防制條例第10條第1 項、第2 項，刑法第2 條
第1 項前段、第11條前段、修正前刑法第51條第5 款，判決如主
文。
本案經檢察官甲○○到庭執行職務。
中    華    民    國    95    年    11    月   30    日
                  刑事第十六庭  法  官  郭宜芳
以上正本證明與原本無異。
如不服本判決，應於判決送達後10日內，向本院提出上訴狀。
中    華    民    國    95    年    11    月    30   日
                                書記官  陳素徵
附錄本判決論罪法條全文：
毒品危害防制條例第10條：
施用第一級毒品者，處6月以上5年以下有期徒刑。
施用第二級毒品者，處3年以下有期徒刑。


司法院資訊處製作；財團法人民間司法改革基金會備份。
